---
title: "Mineração de Dados"
Professor: "João Batista M. Pereira"
Disciplina: "Mineração de Dados"
Aluno: "Marcel Dantas de Quintela"
date: "02 de abril de 2021"
lang: "pt-br"
bibliography: bibliografia.bib
output:
  html_document:
    toc: yes
    toc_float: yes
    code_download: yes
editor_options: 
  markdown: 
    wrap: 72
---

```{r setup, echo=FALSE}
knitr::opts_chunk$set(
	echo = TRUE,
	message = FALSE,
	warning = FALSE)

setwd("C:\\Users\\Marcel\\Dropbox\\00-Ciencias-de-Dados\\M02_Mineracao\\Atividades\\ATV03_M02_Mineracao")
```

# Atividade 03

------------------------------------------------------------------------

::: {style="text-align: right"}
**Professor**: $\:\:\:\:$ João Batista M. Pereira

**Aluno**:$\:$ Marcel Dantas de Quintela
:::

------------------------------------------------------------------------

## Instruções

A desnutrição e um problema grave que torna crianças vulneráveis a
doenças e a morte. Existem quatro tipos gerais de desnutrição; em
inglês, são chamados de wasting, stunting, underweight e overweight.

O banco de dados a ser analisado corresponde a porcentagens medias
anuais de crianças com menos de 5 anos que possuem determinado tipo de
desnutrição para 50 países. Os dados são da UNICEF e correspondem aos
anos de 1983 a 2019, mas nem todos os países foram pesquisados em todos
os anos. A porcentagem média anual para um país foi calculada
considerando-se os anos para os quais se tem dados para ele. Os dados
estão no arquivo malnutrition.csv e as variáveis disponíveis são:

-   **Country**: país;
-   **Income.classification**: 0 para renda baixa, 1 para renda média
    baixa, 2 para renda média alta, 3 para renda alta;
-   **Severe.wasting**: porcentagem de crianças com menos de 5 anos
    abaixo de menos três desvios padrões a partir da razão peso por
    altura mediana;
-   **Wasting**: porcentagem de crianças com menos de 5 anos abaixo de
    menos dois desvios padrões a partir da relação peso por altura
    mediana;
-   **Overweight**: porcentagem de crianças com menos de 5 anos acima de
    mais dois desvios padrões a partir da razão peso por altura mediana;
-   **Stunting**: porcentagem de crianças com menos de 5 anos abaixo de
    menos dois desvios padrões a partir da razão altura por idade
    mediana;
-   **Underweight**: porcentagem de crianças com menos de 5 anos abaixo
    de menos dois desvios padrões a partir da razão peso por idade
    mediana.

A atividade deve ser feita no R Markdown e entregue em HTML ou PDF com
os códigos explicitados e as análises comentadas. Os gráficos devem ser
explicativos, com nomes corretos nos eixos, por exemplo.

```{r Bibliotecas, eval=T, results='hide'}
# Lista de pacotes a serem utilizados
rm(list = ls())
.packages = c("dendextend",# Ajuda na cor das arvores do dendograma  
              "knitr",     # Ajuste de tabelas
              "ggcorrplot",# gráficos para as correlações utilizando o ggplot2
              "gridExtra", # Ajuste de grids dno ggplot semenhante ao panel
              "factoextra",# visualização e análise dos resultado ACP
              "ggplot2",   # pacote para análise gráfica
              "plotly")    # pacote para análise gráfica

# Instalar (caso ainda não tenha sido instalado)
.inst <- .packages %in% installed.packages()

if(length(.packages[!.inst]) > 0) 
  install.packages(.packages[!.inst],dependencies = TRUE)

# Carregando bibliotecas
lapply(.packages, require, character.only=TRUE)
```

## Questão 01 {.tabset .tabset-pills}

1.  Importe a base de dados no arquivo para o `R` e crie um dataframe
    com as cinco variáveis correspondentes as porcentagens de
    desnutrição e nomeie suas linhas com os nomes dos países. Em
    seguida, faça uma análise de componentes principais para estas
    variáveis. Investigue:

    i.  a porcentagem da variabilidade explicada por cada componente; e
    ii. faça um biplot para investigar quais variáveis são mais
        correlacionadas e como elas contribuem para as componentes
        principais.
    iii. Investigue também quais países são mais parecidos de acordo com
         as variáveis analisadas.

### Dados

```{r Dados}
# Leitura, ajustes e preparação dos dados
Nutri<-read.csv("malnutrition.csv")
```

```{r}
#nomeando as linhas do data frame
row.names(Nutri)<-Nutri$Country
Nutri1<-Nutri[,-c(1:3)]
```

### Correlação

```{r}
#Grafico de correlação
ggcorrplot(cor(Nutri1),type="upper",lab=TRUE,lab_size=3.5)

```

Notável correlação positiva entre Severe.Wasting, Wasting, Stunting e
Underweight. A alta correlação entre as duas primeiras já era esperada
por Serere.Wasting medida está contida na Wasting.

O Overweigth mostrou comportamento diferente em relação as demais
correções existentes. Indicando um possível afastamento das demais
variáveis na redução de fatores.

### ACP

#### Procedimento de Análise de Componentes Principais

```{r}
# matriz de correlação(scale=T) utilizada, com dados padronizados(center=T)
acp<-prcomp(Nutri1, center=T, scale.=T) # outra função seria princomp(Nutri1,cor=T)

#autovaores - variâncias
summary(acp)

#autovetores - carga fatorial
summary(acp)$rotation

print(paste("Variância total:",sum(acp$sdev^2)))#soma dos quadrados dos desvios
print(paste("Total de Variáveis Originaisl:",length(Nutri1)))#numero de variáveis
```

O Resultado acima, mostra as variâncias de cada componente (Autovalor),
assim como a proporção da variância explicada por cada componente.

Segundo [@MINGITI:2013, pp. 90], quando a matriz de correlação é
utilizada na extração da componentes, a variância total
`sum(acp$sdev^2)` = `r sum(acp$sdev^2)` é igual ao número de variáveis
originais `length(Nutri1)` = `r length(Nutri1)`. Assim, para escolha do
número de componentes principais, o critério de Kaiser é indicado, o
qual consiste em manter no sistema as componentes cujo autovalores são
maior ou igual a 1 $(\hat{\lambda}\geq1)$.

Logo, seguindo o critério de Kaiser, as duas primeiras componentes são
as únicas capazes de explicar a menos a quantidade de variância de uma
variável original padronizada. Estes dois componentes são capazes de
explicar 89,29% da variância total das variáveis originais.

```{r}
fviz_eig(acp, addlabels = T)
```

Este gráfico mostra a contribuição de cada componente na explicação da
variância dos dados. À medida que as componentes crescem, menor é a
contribuição na explicação do comportamento do fato observado.

### Componentes

#### Avaliação dos Componentes

```{r}
#correlação entre os 2 primeiros componentes
kable((acp$sdev[1:2]*t(acp$rotation[,1:2])),digits = 3,
      caption = "Correlação entre os 2 principais componentes e as variáveis ")
```

1º Componente com forte correlação com todas a variáveis, com exceção do
Overweight 2º componente pode ser um contrate do Sobrepeso sob as demais
variáveis

1º Componete pode ser entendido como um indicador de desnutrição. Dada a
correlação acima, é possível afirmar que quanto maior o índice maior a
incidência da desnutrição na população alvo.

#### Gráfico de classificação dos Países segundo o Indicador de Desnutrição (CP1)

```{r}
escores <- acp$x[, 1]
ordem <- order(acp$x[, 1], decreasing = TRUE)
barplot(escores[ordem], ylab = "Escores de Desnutrição ", las = 2, 
        cex.names = 0.5 , col="lightblue",
        main="Classificação dos Países Segundo \n o Indicador de Desnutrição (CP1)")
```

O gráfico acima apresenta como é possível utilizar os escores da
Primeira Componente (CP1) - Índice de Desnutrição para classificar os
países.

### Contrib 1

#### Contribuição Variáveis

```{r}
#contribuição das variáveis ao modelo
PC1<-fviz_contrib(acp, choice = "var", axes = 1)
PC2<-fviz_contrib(acp, choice = "var", axes = 2)
PC<-fviz_contrib(acp, choice = "var", axes = 1:2)
grid.arrange(PC1, PC2, PC,nrow=2)
```

As representações acima mostram as contribuições das principais
variáveis aos principais componentes do modelo descritor.

Conforme visto nos autovetores acima listados, foi possível constatar
por meio de seus valores absolutos(cargas fatoriais) que a magnitude das
variáveis Underweight, Wasting e Sturting era maior na CP1, enquanto
Overweigght e Severe.Wasting contribuíam mais na CP2. E é exatamente
isso que a representação acima está mostrando.

A linha de referência corresponde ao valor esperado se a contribuição
for uniforme. Logo, uma contribuição acima da linha de referência pode
ser considerada importante para contribuir com a dimensão.

### Contrib 2

#### Contribuição Elementos

```{r}
#Contribução e cada linha do Dataframe
fviz_contrib(acp, choice = "ind", axes = 1) + 
  ggtitle("Contribuição dos Países na CP1") +
  theme(axis.text.x = element_text(size = 5))
fviz_contrib(acp, choice = "ind", axes = 2)+
  ggtitle("Contribuição dos Países na CP2") +
  theme(axis.text.x = element_text(size = 5))
```

### Biplot

Assim como nas variáveis, as representações acima mostram as
contribuições dos países (cada elemento) em cada uma das duas principais
componentes.

```{r}
fviz_pca_biplot(acp, repel = TRUE,
                col.var = "black", # cor das variáveis
                col.ind = "blue")
```

Grande dispersão dos Países, sem que seja possível identificar algum
tipo de padrão a ser compreendido.

DJIBOUTI, COMOROS(THE) e BURUNDI estão mais afastados parecem ser
outliers.

Os autovetores (cargas fatoriais) Underweight, Stunting, Wasting e
Severe. Wasting tem grandes cargas positivas no componente 1. Já
Overweight contribui com carga fatorial negativa para o componente 2.

## Questão 02

2.  Faça um biplot em que os países são identificados (cor e/ou tipo de
    ponto) de acordo como a renda. Você consegue observar alguma relação
    entre os países mais parecidos segundo a análise de componentes
    principais e sua categoria de renda?

```{r}
Nutri<-cbind(Nutri,Income=factor(Nutri[,3], levels = c(0:3),
                                 labels = c("Baixa","Média Baixa","Média Alta","Alta")))
fviz_pca_biplot(acp, repel = TRUE,
                col.var = "black",       # cor das variáveis
                col.ind = Nutri$Income, # cor dos paises
                addEllipses = TRUE,
                legend.title = "Nível de Renda")
```

Considerando a Componente 01 - Indicador de Desnutrição, é possível
notar o quanto os extremos dos níveis de renda estão em lados opostos.

Países com nível de renda **alto** como Japão, Alemanha e Austrália
aparecem totalmente no lado de contribuição negativa para a desnutrição,
assim como a maioria dos países com nível de renda **média alta**.

Por outro lado, todos os países nível de renda **baixo** aparecem
massivamente no 1º quadrante e os de renda **média baixa** , na maioria,
estão posicionados nos quadrantes 1 e 4, em ambos os casos contribuindo
positivamente na componente 1.

Logo, não seria incoerente afirmar que do ponto de vista da componente
1, existem dois grandes grupos distintos de países conforme o nível de
renda. Sendo plausível dizer que uma relação inversa entre renda e
desnutrição esteja presente no espaço amostral em questão.

## Questão 03 {.tabset .tabset-pills}

3.  Considerando as mesmas variáveis da análise anterior, faça um
    dendrograma para classificar os países em grupos (clusters).
    Experimente fazê-lo colorido selecionando diferentes números de
    grupos. Os resultados são condizentes com os da análise de
    componentes principais?

```{r}
#Padronizando as colunas do datraframe 
NutriS<-apply(Nutri1,MARGIN=2,FUN="scale")
row.names(NutriS)<-row.names(Nutri1)

dist.NutriS<-dist(NutriS,method="minkowski", p=2)
# Distância menos afetada pela presença de outliers
# p=2 distancia como se fosse dentro de um circulo
# https://stackoverflow.com/questions/47526577/plot-the-minkowski-distance-with-different-p

clust.NutriS<-hclust(dist.NutriS,method="ward.D2")
#Método de variação mínima de Ward com dissimilaridades são elevadas ao quadrado antes do agrupamento

dend<-as.dendrogram(clust.NutriS)

#par(mar=c(6,4,1,1))
cores <- c("#ff8000","#1a1aff","#669900","#e6e600","#cc00cc")
```

```{r results='asis'}

for (i in 2:5){
  cat("###", "Dendrama",i-1,'\n')
  plot(color_branches(dend,k=i,col=cores[1:5]),
             main=paste0("K=",i,"; Dist:Minkowski; Hclust:ward.D2"))
  cat( '\n\n')
}
```

Os clusters formados com K=4 apresentam semelhança com os grupos de
países em cada quadrante no [Biplot].

## Questão 04 {.tabset .tabset-pills}

4.  Ainda considerando as mesmas variáveis das análises anteriores,
    utilize o algoritmo k-means para classificar os países em grupos.
    Experimente diferentes números de grupos e faca gráficos em que as
    observações são plotadas nas coordenadas das componentes principais
    e os grupos estejam identificados. Os resultados são condizentes com
    os das análises anteriores?

```{r}
K<-list(k2=NULL,k3=NULL,k4=NULL,k5=NULL)
#P<-list(p2=NULL,p3=NULL,p4=NULL,p5=NULL)

for (i in 1:4){
  K[i]<-list(kmeans(NutriS,i+1))
  #P[i]<-list(fviz_cluster(K[[i]],data=NutriS) + labs(title=names(K[i])))
}

```

```{r, results='asis',echo=FALSE}
for (i in seq_along(K)){
  cat("###", names(K[i]),  '\n')
  print(fviz_cluster(K[[i]],data=NutriS) + labs(title=names(K[i])))
  cat( '\n\n')
}
```

Os clusters formados com K=4 apresentam semelhança com os grupos de
países em cada quadrante no [Biplot].

# Referências Bibliográficas
