---
title: "Meu primeiro (ou não) dashboard"
output: 
  flexdashboard::flex_dashboard:
    orientation: columns
    vertical_layout: fill
---

```{r setup, include=FALSE}
library(flexdashboard)
library(plotly)
library(ggplot2)
```

# Introdução {.sidebar}

Vamos revisitar alguns exemplos em que utilizamos bancos de dados fornecidos pelo *R*. Em particular, vamos analisar dois conjuntos de dados: `cars` e `beaver2`.


# Banco de dados *cars*

## Coluna 1

### Velocidade versus distância percorrida

```{r}
p <- plot_ly(cars,x=~speed,y=~dist,type="scatter")
p
```

## Coluna 2

### Histograma da velocidade 

```{r}
p <- plot_ly(cars,x=~speed,type="histogram")
p
```


### Histograma da distância percorrida

```{r}
p <- plot_ly(cars,x=~dist,type="histogram",marker=list(color="rgb(255,20,50)"))
p
```

# Banco de dados *beaver2*

## Coluna 1

### Box-plots usando o *plotly*

```{r}
p <- plot_ly(beaver2,y=~temp[activ==0],type="box",name="Sem atividade") %>% add_trace(y=~temp[activ==1],type="box",marker=list(color="rgb(150,50,50)"),name="Com atividade") %>% layout(xaxis=list(title="Atividade"),yaxis=list(title="Temperatura"))
p
```

## Coluna 2

### Box-plots usando o *ggplot2* + *plotly*

```{r}
p <- ggplot(beaver2,aes(x=as.factor(activ),y=temp)) + geom_boxplot() + labs(x="Atividade",y="Temperatura") + scale_x_discrete(labels=c("Sem atividade","Com atividade"))
ggplotly(p)
```

