---
title: "Mineração de Dados"
Professor: João Batista M. Pereira
Disciplina: Mineração de Dados
Aluno: Marcel Dantas de Quintela
Data: 08/02/2021
output:
  html_document: 
    toc: yes
    toc_float: yes
    code_download: yes
editor_options: 
  markdown: 
    wrap: 72
---

```{r setup, echo=FALSE}
knitr::opts_chunk$set(echo = TRUE)
setwd("C:\\Users\\Marcel\\Dropbox\\00-Ciencias-de-Dados\\M02_Mineracao\\Atividades\\ATV01_M02_Mineracao")
```

# Atividade 01

::: {style="text-align: right; color:Red"}
Professor : João Batista M. Pereira

Aluno : Marcel Quintela
:::

O conjunto de dados a ser analisado corresponde a registros públicos de
vendas de casas feitas de maio de 2014 a maio de 2015 no Condado de
King, no estado de Washington, EUA.

O banco de dados está dividido em dois arquivos: kchousing1.csv e
kchousing2.csv. No primeiro arquivo, as variáveis são:

-   id - identifcação única da casa vendida;
-   date - data da venda;
-   price - preço da venda;
-   bedrooms - quantidade de quartos;
-   bathrooms - quantidade de banheiros, em que .5 corresponde a
    banheiro sem chuveiro;
-   sqft living - pés quadrados do interior da casa;
-   sqft lot - pés quadrados do terreno;
-   floors - quantidade de andares;
-   waterfront - 1, se casa é à beira-mar e 0, caso contrário;
-   view - um índice de 0 a 4 indicando a qualidade da visão da
    propriedade;
-   condition - um índice de 0 a 5 indicando a condição do apartamento;
-   date2 - data da venda (\\ano-mês").

No segundo arquivo as variaveis são:

-   id - identificação única da casa vendida;

-   date - data da venda;

-   grade - um índice de 1 a 13, em que:

    -   1-3 corresponde a um baixo nível de construção e design;
    -   7 corresponde a um nível médio de construção e design e
    -   11-13 corresponde a um alto nível de construção e design

-   sqft above - pés quadrados do interior da casa acima do nível do
    solo;

-   sqft basement - pés quadrados do interior da casa abaixo do nível do
    solo;

-   yr_built - ano em que a casa começou a ser construída;

-   yr_renovated - ano da última reforma da casa;

-   zipcode - código postal da casa;

-   lat - latitude;

-   long - longitude;

-   sqft living15 - pés quadrados do interior das 15 casas mais
    próximas;

-   sqft lot15 - pés quadrados do terreno das 15 casas mais próximas.

Orientações para cosntrução da Atividade[^1]

[^1]: *A atividade deve ser feita no **R Markdown** e entregue em
    **HTML** ou **PDF** com os códigos explicitados e as análises
    comentadas. Os grácos devem ser explicativos, com nomes corretos nos
    eixos, por exemplo*

## Questão 01

Importe as bases de dados nos arquivos para o **R** e junte-as em um
único *data frame* com todos os registros e todas as variáveis.
Lembre-se que as linhas correspondem aos registros de vendas e uma casa
pode ser vendida mais de uma vez.

Escolha pelo menos três variáveis do banco de dados e faça uma análise
exploratória. Utilize gráficos tais como histogramas, *box-plots*,
gráfico de barras e/ou gráfico de setores. Para as variáveis
quantitativas, pode-se também calcular algumas medidas resumo tais como
média, mediana, desvio padrão.

### Importando dados

```{r Q01.1}
house1<-read.csv("kc_housing_1.csv",sep=",")
head(house1)

house2<-read.csv("kc_housing_2.csv",sep=",")
head(house2)
```

::: {style="color: red"}
Mesclando os dataframes importados em único dataframe usando como chave
o "ID da venda" e a "data da venda", criando assim o banco de dados das
operações de venda e caracteristicas das casas.
:::

```{r}
vendas<-merge(house1,house2,by=c("id","date"))
#checando os tamanhos dos data frames
dim(house1)
dim(house2)
dim(vendas)

names(house1)
names(house2)
names(vendas)

head(vendas)
rm(house1,house2) #Liberando memória: removendo os dados originais  
```

### Análise Exploratória

```{r}
#Extração das variaveis de estudo
house.1<-vendas[,c(3,4,5,6,10,13)]

#Ajute das variáveis de preço
house.1$price<-house.1$price/1000

nomes<-c("Preço da Casa (x US$1.000)","Nº de Quartos", "Nº de Banheiros","Interior da Casa (ft²)","Visão da Propriedade","Nível de Construção e Design")
```

```{r}
#Resumos
EstDescri=function(x) { #função que retorna as resumo descritivo das variáveis
  c(NumObs    = length(x),
    Maximo    = max(x, na.rm=T),
    Minimo    = min(x, na.rm=T),
    Amplitude = max(x, na.rm=T)-min(x, na.rm=T),
    Media     = mean(x, na.rm=T),
    #Mediana   = median(x, na.rm=T),
    Q         = quantile(x,na.rm=T)[2],
    Q         = quantile(x,na.rm=T)[3],
    Q         = quantile(x,na.rm=T)[4],
    Variancia = var(x, na.rm=T),
    DesPadrao = sd(x, na.rm=T),
    CV        = 100* sd(x, na.rm=T)/mean(x, na.rm=T),
    Iqr       = IQR(x, na.rm=T), # Desvio Interquartilico
    Ass       = 3*(mean(x, na.rm=T)- median(x, na.rm=T))/sd(x, na.rm=T),
    Cur       = IQR(x, na.rm=T)/(2*(quantile(x,.90,na.rm=T)-quantile(x,.10,na.rm=T)))
  )
}

Resultados<- data.frame(EstDescri(house.1[,1]))
names(Resultados)[1]<-names(house.1)[1]

for (x in 2:length(house.1)){
  Resultados<-cbind(Resultados, EstDescri(house.1[,x]))
  names(Resultados)[x]<-names(house.1)[x]
}
names(Resultados)<-nomes

knitr::kable(Resultados,digits = 2,format.args = list(scientific = FALSE),
             caption = "Resumo descritivo das variáveis de estudo")
```

::: {style="color: red"}
Numa análise preliminar, pode-se afirmar a grande amplitude nos Preços
de Vendas das casa e no Interior da Casa (ft²). O custo médio das casas
no recorte foi de US\$540 Mil.Quanto as caracteristicas das casas, o nº
de banheiros maximo registrado com 33, chama a atenção visto que as
demais medidas separatrizes sugerem que a casa com maior numero de
quartos não supere muito em 4 quartos.
:::

### Gráficos

```{r}
#Gráficos conjugados histograma e boxplot
layout(mat = matrix(c(1:12),4,3, byrow=TRUE),  height = c(rep(c(0.2,0.7),2)))
# construção do grid de impressão 3 linhas x 4 colunas

for (i in seq(1,4,by=3)){ #linhas de impressão para cada par de gráficos

  par(mar=c(0,4, 0, 1))   #limites das margensdos box-plots
  for (i2 in i:(i+2)){    #gerando os box-plots
    boxplot(house.1[,i2],xlab=nomes[i2],col="light blue",outcol="red",
            horizontal=TRUE, xaxt="n", frame=F)
  }
  par(mar=c(5,4,0,1))     #limites das margens dos histogramas
  for(i3 in i:(i+2)){     #gerando os histogramas
    hist(house.1[,i3],xlab=nomes[i3],ylab="Densidade",
         main="",col="light blue",prob=TRUE)
    curve(dnorm(x,mean(house.1[,i3], na.rm=T),sd(house.1[,i3], na.rm=T)),add=T, col="red")
  }
}

```

::: {style="color: red"}
o painel da combinação do histograma e box-plot, apresenta um panorama
geral das variáveis selecionadas. De maneira geral, a presença de
consideráveis de valores discrepantes ganha destaque. Porém, tal resumo
gráfico não se mostra tão adequado para variáveis qualitativas
(categóricas) como a Visão da Propriedade. É conveniente uma avaliação
especifica para variáveis quantitativas e qualitativas.
:::

```{r}
# Boxplots 
layout(mat = matrix(c(1:4),2,2, byrow=TRUE),  height = c(rep(c(0.2,0.7),2)))
par(mfrow=c(2,4),mar=c(4,4,3,2))

for(i in 1:(length(house.1)-2)){
  out<-boxplot.stats(house.1[,i])$out #+/- 1.58 IQR/sqrt(n)
  out_ind <- which(house.1[,i] %in% c(out))
  
  boxplot(house.1[,i],ylab=nomes[i],col="light blue",frame=F, outcol="red")
  mtext("Outlires (+)", side=1,line=0.5, at=0.7, cex = 0.6) 

  boxplot(house.1[-out_ind,i],ylab=nomes[i],col="light blue", frame=F)
  mtext("Outlires ( - ) *", side=1,line=0.5, at=0.7, cex = 0.6) 
  
  
}
par(oma=c(1,1,1.1,1),new=T,font=2,cex=0.5)
mtext(outer=TRUE,paste("Boxplots das variáveis avaliadas"),side=3)
mtext(outer=TRUE,paste("* Principais outliers removidos pelo método de Interválos interquartílico [+/-1.58 IQR/sqrt(n)]"),side=1, cex=0.8)


```

::: {style="color: red"}
Os box-plots mostram a presença de muitas informações discrepantes,
sugerindo uma avaliação mais aprofundada sobre a natureza destas com a
possibilidade de remoção ou tratamento. No entanto, para este estudo,
serão mantidos todos os dados originais.
:::

```{r}
#Ajuste da variável visão da propriedade
house.1<-cbind(house.1,view.f=house.1$view)
house.1$view.f<-factor(house.1$view.f, levels = c("0","1","2","3","4"))

#Ajuste da variável Nível de Construção e Design
house.1<-cbind(house.1,grade.f=house.1$grade)
house.1$grade.f[(house.1$grade %in% c(1:3))]<-"Low"
house.1$grade.f[(house.1$grade %in% c(4:6))]<-"Low-Med"
house.1$grade.f[(house.1$grade==7)]<-"Med"
house.1$grade.f[(house.1$grade %in% c(8:10))]<-"Med-High"
house.1$grade.f[(house.1$grade %in% c(11:13))]<-"High"
house.1$grade.f<-factor(house.1$grade.f, levels = c("Low","Low-Med","Med","Med-High", "High"))
```

```{r}
#graficos das variaveis categóricas
par(mfrow = c(1,2))

x<-xtabs(~view.f,data = house.1)
barplot(x,
        ylab = "Frequência absoluta",
        xlab = nomes[5],
        ylim = c(0,max(x)*1.1),#lim sup 10% a+ p/ max para melhor visualização
        col=hcl.colors(length(x), "Green-Orange"))

x<-xtabs(~grade.f,data = house.1)
barplot(x,
        ylab = "Frequência absoluta",
        xlab = nomes[6],
        ylim = c(0,max(x)*1.1),
        col=hcl.colors(length(x), "Red-Green"),
        cex.names = 0.6,
        las=3)

par(oma=c(1,1,1.1,1),new=T,font=2,cex=0.5)
mtext(outer=TRUE,paste("Gráficos de Barras das Variáveis Categóricas"),side=3)

#gray.colors(n)
#hcl.pals() nomes das pallets
```

::: {style="color: red"}
As variáveis categóricas mostram que a grande maioria da propriedade tem
baixo nível na qualidade da visão, ao passo que o nível das construções
são predominantemente consideradas como nível médio ou médio-alto.
:::

```{r}
#limpando a mémoria
rm(Resultados, EstDescri,out, out_ind,x,house.1,i,i2,i3)
```

## Questão 02

Para as variáveis quantitativas, calcule a matriz de correlação e faça
um gráco em que se possa facilmente visualizar as correlações entre as
variáveis. Em seguida, faça diagramas de dispersão para os dois pares de
variáveis mais correlacionados.

### Matriz de Correlação

```{r}
COR<-cor(vendas[,-c(1,2,12)])
# Kable é um gerador de tabela com formatação amigavel para saidas html
knitr::kable(COR,digits = 2,format.args = list(scientific = FALSE),
             caption = "Correlação entre as variáveis do banco de dados")
```

::: {style="color: red"}
A matriz e correlação é uma ótima manaira de analizar os níveis
associação linear entre pares de variáveis. Póem matizes com grandes
números de váriáveis, podem não ser tão claras.
:::

```{r echo=TRUE}
#instalação de pacote necessário para ilustração da matriz de correlação
if (!require("corrplot")) install.packages("corrplot", dependencies = TRUE, INSTALL_opts = '--no-lock')
library(corrplot)
```

```{r}
#ilustração da matrix de correlações de maneira mais amigável
corrplot(COR, method = "square", type="upper")
rm(COR)
```

::: {style="color: red"}
O correlograma produzido pelo "corrplor", evidencia associações
consideráveis entre: *price* e bathrooms, sqft_living, grade, sqft_above
e sqft_lot15; *sqft_living* e grade, sqft_above e sqft_lot15. As
variáveis que representam áreas tem altos niveis de associação, pois
algumas delas são composição de outras. Desta forma, estas variáveis
podem ser consideradas autocorrelacionadas.
:::

### Gráficos

```{r}
# par de maior correlação
plot(sqft_living ~ sqft_above,
     data  = vendas,
     main = "Dispressão \n Interior da casa X Interior da casa acima do nível do solo ",
     cex.main = 0.9,
     xlab = "Interior da casa acima do nível do solo (ft²)",
     ylab = "Interior da casa (ft²)",
     xlim = c(0,14000),
     pch  = 21,
     cex  = 0.8,
     col  = "black",
     bg   = "gray",
     frame= FALSE)
grid()
abline(coef = c(0,1), col="red")
```

::: {style="color: red"}
O gráfico acima mostra a disperssão dos dados entra as duas variavais de
maior correlação: *a área do Interior da casa acima do nível do solo
(ft²)* e *Interior da casa (ft²)*. A diagonal traçada em vermelho,
mostra que a relação interior/acima será pelo menos 1. - As construções
plotadas sobre a diagonal mostra que toda a construção está acima do
solo e não temdo nada construído abaixo do solo; - Quanto mais afastado
o ponto acima da diagonal se afasta dela maior a área contruída no
subsolo; - Nenhuma construção é totalmente no subsolo.
:::

## Questão 03

Verifique grafiamente a associação entre o preço e pelo menos três
outras variáveis do banco de dados. Investigue a melhor forma de
visualização: gráco de dispersão, *box-blots*.

### Disperssão: Preço X Interior da Casa (by Beira-mar)

```{r}
#Disperssão 01
cols<-hcl.colors(length(levels(as.factor(vendas$waterfront))), "Green-Orange")
  
plot(price/1000 ~ sqft_living,
     data = vendas,
     main = "Preço X Interior da Casa \n (by Beira-mar)",
     xlab = "Interior da casa (ft²)",
     ylab = "Preço (US$ *1.000)",
     cex.main = 0.9,
     bg = cols,
     pch = 21,
     cex=0.8,
     frame= F)

legend("top",
       pch = 21,
       lty = 0,
       col = "black",
       pt.bg = cols,
       legend = c("Outros locais","Baira-mar"),
       bty = "n")
grid()
rm(cols)
```

::: {style="color: red"}
É possível observar uma relação positiva entre o preço de venda e o
interior da casa. No entanto, não é possível visualizar alguma relação
entre elas e a posição da construção a beira-mar.
:::

### Disperssão: Preço X Número de Quartos (by Condição do Apartamento)

```{r}
#Disperssão 01
cols<-hcl.colors(length(levels(factor(vendas$condition))), "inferno")
  
plot(price/1000 ~ bedrooms,
     data = vendas,
     main = "Preço X Nº de Quartos \n (by Condição do Apartamento)",
     xlab = "Nº de Quartos",
     ylab = "Preço (US$ *1.000)",
     cex.main = 0.9,
     bg = cols,
     pch = 21,
     cex=0.8,
     frame= F)
legend("top",
       pch = 21,
       lty = 0,
       col = "black",
       pt.bg = cols,
       legend = levels(factor(vendas$condition)),
       bty = "n")
grid()
rm(cols)
```

::: {style="color: red"}
A disperssão de preço de venda x nº de quartos associada a condição da
Cosntrução não mostra nhenuma relação entre elas .
:::

### Box-Plot

```{r}
x<- data.frame(Indice=c(4,5,10,13,9),Nomes=(c(nomes[c(2,3,5,6)],"Beira-Mar")))
par(mfrow = c(2,3))

for(i in 1:length(x$Indice)){
  boxplot((vendas$price/1000) ~ vendas[,x$Indice[i]],
          xlab = x$Nomes[i],
          ylab = "Preço de Venda (US$ x1.000)",
          col  = "light blue",
          frame = FALSE, 
          outcol= "red")
}
rm(x)
```

::: {style="color: red"}
As distribuições dos preços por grupos das variáveis nas representações
dos box-plot, sedo possível notar oma relação positiva entre o preço e
as medianas dos grupos da variáveis.
:::

## Questão 04

Agrupe os dados por data (mês e ano) e calcule a média do preço para
cada mês. Em seguida, faça um gráfico de linha com a variação do preço
ao longo do tempo.

A partir dos preços e pés quadrados do interior da casa, calcule, para
cada registro, o preço médio do pé quadrado. Em seguida, faça um gráco
de linha com a variação do preço médio ao longo do tempo.

### Preparação e Ajustes

```{r results='hide', message=FALSE}
# instalação de pacotes para criação de gráfico temporal

      

```

### Preços de Venda por Data

```{r}
#Arupando a média do preço de venda por date2() 
x <- aggregate(vendas$price/1000, by = list(vendas$date2), FUN=mean)

#criando a sequencia de datas para auxiliar no gráfico.
x <-cbind(x,time=seq(from= as.Date("01/05/2014","%d/%m/%Y"),
                     to  = as.Date("01/05/2015","%d/%m/%Y"),
                     by  = "month"))

# Necessário trnasformar em formato "xts" para poder usar o dygraph
graf <- xts(x = x$x, order.by = x$time)

dygraph(graf,
        main="Comportamento da Média de Preços de Venda",
        ylab="Preços de Venda (US$ *1.000)",
        xlab="Meses")
rm(x,graf)
```

::: {style="color: red"}
A média de preços dos imóveis teve um comportamente de queda até
fev/2015, quando retomou uma subida muito rápida.
:::

### Preço Médio por ft² do Interior da Casa

```{r}
# criando variável preço por ft² constrída
vendas <- cbind(vendas, price_ft2 = (vendas$price/vendas$sqft_living))
```

```{r}
#Arupando a média do preço/ft² date2() 
x <- aggregate(vendas$price_ft2, by = list(vendas$date2), FUN=mean)

#criando a sequencia de datas para auxiliar no gráfico.
x <-cbind(x,time=seq(from= as.Date("01/05/2014","%d/%m/%Y"),
                     to  = as.Date("01/05/2015","%d/%m/%Y"),
                     by  = "month"))

# Necessário trnasformar em formato "xts" para poder usar o dygraph
graf <- xts(x = x$x, order.by = x$time)

dygraph(graf,
        main="Comportamento da Média de Preços/ft² do Interior da Casa",
        ylab="Preços de Venda/ft²",
        xlab="Meses")
rm(x,graf)
```

::: {style="color: red"}
o preço médio por ft² tem um movimento suave de queda no periodo de
Mai/2014 a Dez/2014, onde foi registrado o menor patamar do preço. A
partir de então um comportamento de valorização rápida superando os
patamares anterioes no 3º mes subida.
:::

## Questão 05

Calcule os quartis do preço (valores que dividem os preços em quatro
faixas, cada um com 25% dos registros). Verifique em que faixa cada
preço do banco de dados se encontra e associe a ele um cor diferente. Em
seguida, faça um gráco em três dimensões com a latitude, longitude e o
preço (com as cores correspondentes à sua respectiva faixa).

### Preparação e Ajustes

```{r echo=FALSE}
# instalação de pacotes para criação de gráfico 3d
if (!require("scatterplot3d")) install.packages("scatterplot3d", dependencies = TRUE, INSTALL_opts = '--no-lock')
library("scatterplot3d")
```

```{r}
# classificação dos quartis de preços de venda
vendas<-cbind(vendas,
              price.q = with(vendas,
                             cut(price,
                                 breaks = quantile(price,
                                                   probs=seq(0,1, by=0.25),
                                                   na.rm=TRUE),
                                 labels = 1:4,
                                 include.lowest=TRUE)))
```

### Gráfico 3D Estático

```{r}
#Scaterplot 3D

#Paleta de cores
cols<-hcl.colors(length(levels(vendas$price.q)), "PuOr")

with(vendas,{
  scatterplot3d(lat,long,price/1000,
                main = "3-D Scaterplot",
                xlab="Latitude",
                zlab="Preço de Venda (US$ x1.000)",
                ylab="Longitude",
                type="p",
                lty.hplot=2,
                scale.y=.5,
                box=T,
                color=cols[price.q],
                pch=16,
                angle=45)
})
```

::: {style="color: red"}
A dispersão em 3 dimensões apresenta uma visualização planos na malha de
latitude e logitude para cada nível dos quartis dos preços de vendas.
Estes planos poderiam ser mais bem identificados com o isolamento dos
maiores preços, os quais distorcem o eixo causando uma sobreposição
visual dos pontos.
:::

### Gráfico 3D Interativo

```{r echo=FALSE}
if (!require("rgl")) install.packages("rgl", dependencies = TRUE, INSTALL_opts = '--no-lock')
library(rgl)
options(rgl.useNULL=TRUE) #Impedir que uma nova janela seja criada
```

```{r}
# Retirada de uma amostra aleatória de 1000 casas para ilustrar o grafico interativo 
vendas.1<-vendas[sample(1:nrow(vendas),1000,replace=F),]
cols<-hcl.colors(length(levels(vendas$price.q)), "PuOr")

```

```{r}
# Grafico interativo simples
# plotids <- with(vendas.1, plot3d(lat,long,(price/1000),
#  type="s", col=cols[price.q],size=1))
# rglwidget(elementId = "plot3drgl")
```

```{r}
#grafico interativo mais elaborado com a possibilidade de exibição dos elementos
clear3d() # Remove the earlier display
#rm(axesid)
# Ciração dos elementos para o objeto grafico3d de acordo com os elementos da biblioteca rgl
Q1 <- with(subset(vendas.1, price.q == 1),
           spheres3d(lat,long,(price/1000),
                     col=cols[price.q],
                     radius = 50))

Q2 <- with(subset(vendas.1, price.q == 2),
           spheres3d(lat,long,(price/1000),
                     col=cols[price.q],
                     radius = 50))

Q3 <- with(subset(vendas.1, price.q == 3),
           spheres3d(lat,long,(price/1000),
                     col=cols[price.q],
                     radius = 50))

Q4 <- with(subset(vendas.1, price.q == 4),
           spheres3d(lat,long,(price/1000),
                     col=cols[price.q],
                     radius = 50))

#cria ambiente grafico 3d com as proporções de cada eixo
#criando o gráfico com o decorate3d é indispensável, senão os eixos desconfiguram 
aspect3d(1,1,1)

#criando o objeto grafico3d, criado por plot3d ou decorate3d
axesid <- decorate3d(xlab = "Latitude", ylab = "Logitude", zlab = "Preço (x1.000)")

#incluindo os elementos no objeto grafico3d
rglwidget() %>% 
toggleWidget(ids = Q1) %>%
toggleWidget(ids = Q2) %>%
toggleWidget(ids = Q3) %>%
toggleWidget(ids = Q4) %>%
toggleWidget(ids = axesid) %>% 
#número e objetos a serem apresentados recomendo que seja last=nº de elementos toggleWinget
#assim será apresentado em uma linha abaixo do gráfico
asRow(last = 5) 
```

### Mapa - poins group Quatil(Price)

```{r}
library(leaflet)         
cols<-c("orange", "lightgreen", "lightblue", "purple")

vendas.1<-cbind(vendas.1,House=paste("House ",c(1:dim(vendas.1)[1])))

printMoney <- function(x){
  format(x, digits=10, nsmall=2, decimal.mark=",", big.mark=".")
}

icone <- awesomeIcons(
  icon = 'home',
  iconColor = "white",
  library = 'ion',
  markerColor = cols[vendas.1$price.q]
)


leaflet(vendas.1) %>% 
  addTiles() %>% 
  addAwesomeMarkers(popup = with(vendas.1,
                        paste("<b>Preço: US$</b>",printMoney(price),"<br>",
                              "<b>Área Construída (ft²):</b>",sqft_living ,"<br>",
                              "<b>Área Terreno (ft²):</b>",sqft_lot ,"<br>",
                              "<b>Quartos: </b>",bedrooms,"<br>",
                              "<b>Banheiros: </b>",bathrooms,"<br>",
                              "<b>Quartos: </b>",bedrooms,"<br>",
                              "<b>Quartil: </b>",price.q)),
             icon=icone,
             label= ~House)
```

### Mapa - Clusters Quartil dos Preços

```{r}
vendas.2<-cbind(vendas.1,
              price.qq = with(vendas.1,
                             cut(price/1000,
                                 breaks = quantile(price/1000,
                                                   probs=seq(0,1, by=0.25),
                                                   na.rm=TRUE),
                                 #labels = 1:4,
                                 include.lowest=TRUE)))

vendas.df <- split(vendas.2, vendas.2$price.qq)

l <- leaflet() %>% addTiles()

names(vendas.df) %>%
  purrr::walk( function(df) {
    l <<- l %>%
      addMarkers(data=vendas.df[[df]],
                          lng=~long, lat=~lat,
                          label=~price.q,
                          popup = with(vendas.df[[df]],
                                       paste("<b>Preço: US$</b>",printMoney(~price),"<br>",
                                        "<b>Banheiros: </b>",~bathrooms,"<br>",
                                        "<b>Quartos: </b>",~bedrooms)),
                          group = df,
                          clusterOptions = markerClusterOptions(removeOutsideVisibleBounds = F),
                          labelOptions = labelOptions(noHide = F,
                                                       direction = 'auto'))
  })

l %>%
  addLayersControl(
    overlayGroups = names(vendas.df),
    options = layersControlOptions(collapsed = FALSE)
  )
```
